最高法院刑事判決　　　　　　九十四年度台上字第五一二五號
　　上　訴　人　甲○○
　　　　　　　　　　　　113.
　　選任辯護人　林復華律師
　　　　　　　　林柏瑞律師
上列上訴人因違反槍砲彈藥刀械管制條例案件，不服台灣高等法
院高雄分院中華民國九十四年六月二十三日第二審判決（九十四
年度上訴字第四四一號，起訴案號：台灣高雄地方法院檢察署九
十三年度偵字第三０二九、五三八一、一０二四０、一０三三一
號），提起上訴，本院判決如下：
    主  文
上訴駁回。
    理  由
按刑事訴訟法第三百七十七條規定，上訴於第三審法院，非以判
決違背法令為理由，不得為之。是提起第三審上訴，應以原判決
違背法令為理由，係屬法定要件。如果上訴理由狀並未依據卷內
訴訟資料，具體指摘原判決不適用何種法則或如何適用不當，或
所指摘原判決違法情事，顯與法律規定得為第三審上訴理由之違
法情形，不相適合時，均應認其上訴為違背法律上之程式，予以
駁回。本件原判決撤銷第一審關於上訴人甲○○部分不當之科刑
判決，改判仍依想像競合犯關係，從一重論處上訴人甲○○行為
時即修正前槍砲彈藥刀械管制條例第十一條第四項未經許可，寄
藏可發射子彈具有殺傷力之改造手槍罪刑，已詳認定犯罪事實
之依據及憑以認定之理由，並對上訴人所為其於審判中自白應依
法減輕其刑之辯解，如何不足採取，亦已依據卷內資料予以指駁
及說明，從形式上觀察，原判決並無違背法令情形。按槍砲彈藥
刀械管制條例第十八條第四項規定之自白，必須於偵查或審判中
自白，並供出全部槍械、彈藥之來源及去向，因而查獲或防止重
大危害治安事件之發生者，始能減免其刑，該項規定既謂並供出
全部槍、彈之來源及去向，自係指已將槍、彈移轉於他人占有之
情形而言，不包括仍為自己持有之情形在內。上訴人未將槍枝移
轉占有，即無供出來源及去向之可言，是原判決未予減免其刑，
自難指為違法。上訴意旨又謂：警方至上訴人住處搜索時，除搜
獲扣案之槍、彈外，同時搜獲海洛因，乃異種想像競合犯，該施
用第一級毒品海洛因部分，業經檢察官不起訴處分確定，其效力
應及於本件云云。然施用海洛因部分，既經檢察官不起訴處分確
定，與本件即無想像競合犯關係可言，原判決未適用想像競合犯
關係，諭知公訴不受理之判決，難謂有不適用法則之違法。再量
刑之輕重，係屬事實審法院得依職權自由裁量之事，苟已斟酌刑
法第五十七條各款所列情狀，而未逾越法定刑度，不得據指為違
法。原判決就上訴人犯罪情節，已在事實欄明白認定，及於理由
欄詳加論斷，最後明審酌其犯後雖坦承犯行，但持有槍、彈數
量不少，危害社會治安匪輕等一切情狀，在法定刑範圍內，量處
有期徒刑壹年，併科罰金新台幣陸萬元，罰金部分並諭知易服勞
役之折算標準，已屬從輕。至緩刑之宣告，除應具備刑法第七十
四條各款所定條件外，並須有可認為以暫不執行刑罰為適當之情
形，始得為之，屬於法院裁判時得依職權自由裁量之事項，上訴
人不得以原判決未宣告緩刑指為違背法令。此外，上訴人徒憑己
意，對原審職權之適法行使及原判決理由已說明之事項，任意爭
辯，核與法定上訴第三審之形式要件不符，其上訴違背法律上之
程式，應予駁回。
據上論結，應依刑事訴訟法第三百九十五條前段，判決如主文。
中　　華　　民　　國　九十四　年　　九　　月　 十五 　日
                      最高法院刑事第四庭
                          審判長法官  謝　家　鶴
                                法官  洪　文　章
                                法官  花　滿　堂
                                法官  陳　世　淙
                                法官  洪　佳　濱
      本件正本證明與原本無異
                                      書  記  官
中　　華　　民　　國　九十四　年　　九　　月　二十七　日
                                                      Ｅ
